臺灣屏東地方法院刑事判決　　　　　　　100年度易字第555號
公　訴　人　臺灣屏東地方法院檢察署檢察官
被　　　告　許心安
上列被告因竊盜等案件，經檢察官提起公訴（100 年度偵字第30
53號），本院於準備程序進行中，因被告就被訴事實均為有罪之
陳述，經告知簡式審判程序意旨，並聽取公訴人及被告意見後，
本院裁定依簡式審判程序審理，判決如下：
    主  文
許心安犯不能安全駕駛動力交通工具罪，處有期徒刑貳月，如易
科罰金，以新臺幣壹仟元折算壹日；又犯攜帶兇器竊盜罪，處有
期徒刑陸月，如易科罰金，以新臺幣壹仟元折算壹日，扣案之鐵
鎚壹支沒收。應執行有期徒刑柒月，如易科罰金，以新臺幣壹仟
元折算壹日，扣案之鐵鎚壹支沒收。
    事  實
一、許心安於民國100 年3 月7 日凌晨5 時許，在其位於屏東縣
    九如鄉○○村○○路36之6 號自宅飲用米酒及維士比等酒類
    後，明知其服用酒類後已達於不能安全駕駛動力交通工具之
    程度，竟仍執意於酒後不能安全駕駛之情形下，騎乘車牌號
    碼PDF －760 號重型機車上路。復另行起意，基於意圖為自
    己不法所有之犯意，於同（7 ）日上午8 時許，在屏東縣里
    港鄉里○路與塔樓路口，持其所有客觀上對於人之生命、身
    體構成威脅可供兇器使用之鐵鎚1 支，敲斷電纜線，而竊取
    屏東縣里港鄉○○○○路燈之電纜線，並於得手後，置於前
    開機車置物架，仍於酒後騎乘上開機車，欲前往資源回收場
    變賣。嗣經警攔檢，並測得其呼氣所含酒精濃度達每公升
    0.83毫克，並扣得其所有之鐵鎚1 支，而查獲上情。
二、案經屏東縣里港鄉公所技工黃瑞盈訴由屏東縣政府警察局里
    港分局報請臺灣屏東地方法院檢察署檢察官偵查起訴。
    理  由
一、被告許心安所犯均係死刑、無期徒刑、最輕本刑為3 年以上
    有期徒刑以外之罪，其於準備程序就前揭被訴事實均為有罪
    之陳述，經告知簡式審判程序之旨，並聽取其等與公訴人之
    意見後，本院認無不得或不宜改依簡式審判程序進行之情，
    爰依刑事訴訟法第273 條之1 第1 項、第284 條之1 規定，
    裁定進行簡式審判程序。
二、上揭犯罪事實，業於被告許心安於警詢及本院審理時坦承不
    諱，核與證人即告訴人屏東縣里港鄉公所技工黃瑞盈於警詢
    時之證述相符，並有偵查報告、扣押筆錄、扣押物品目錄表
    、贓物認領保管單、酒精呼氣測試記錄表、刑法第185 條之
    3 測試觀察記錄表、酒後生理協調平衡檢測記錄表等各一份
    、蒐證照片10張等在卷可佐，此外，復有被告所有供竊取電
    纜線之鐵鎚1 支扣案可資佐證。足認被告自白與事實相符，
    自可採為認定事實之證據。又汽車駕駛人飲酒後其吐氣所含
    酒精成分超過每公升0.25毫克以上者，即不得駕車，道路交
    通安全規則第114 條第2 款定有明文；又飲用酒類後，若呼
    氣酒精濃度測試器檢出之呼氣酒精濃度達到每公升0.5 毫克
    時，飲酒者呈現反應較慢、感覺減低，將影響駕駛；達到每
    公升0.75毫克時，其思考與個性行為皆會改變；達到每公升
    1. 0毫克時，其呈現步態不穩、噁心嘔吐、精神混惑不清晰
    ；達到每公升1.5 毫克時，其說話不清楚、感覺喪失、視力
    模糊；達到每公升2.0 毫克時，其呈現體溫與血糖均降低、
    肌肉控制差，甚至會導致癲癇發作等情，有行政院國軍退除
    役官兵輔導委員會臺北榮民總醫院以88年8 月5 日(88)北總
    內字第26 868號函示明確。是被告許心安酒後駕駛車輛，為
    警查獲時測得呼氣酒精濃度乃高達每公升0.83毫克，顯足認
    定酒精確已影響被告之控制力，達到不能安全駕駛動力交通
    工具之程度。綜上所述，本件罪證明確，被告許心安上開犯
    行均堪認定，應依法論科。
三、按刑法第321 條第1 項第3 款之攜帶兇器竊盜罪，係以行為
    人攜帶兇器竊盜為其加重條件，此所謂兇器，其種類並無限
    制，凡客觀上足對人之生命、身體安全構成威脅，具有危險
    性之兇器均屬之，且祇須行竊時攜帶此種具有危險性之兇器
    為已足，並不以攜帶之初有行兇之意圖為必要，最高法院79
    年台上字第5253號判例意旨可資參照。查被告許心安所攜帶
    之鐵鎚係鐵製，質地堅硬，含柄長約20公分，有照片1 紙附
    警卷可按，客觀上對人之生命、身體安全構成威脅而具有危
    險性，揆之上開說明，自屬兇器無訛。核被告許心安所為，
    係犯刑法第185 條之3 之不能安全駕駛動力交通工具罪及同
    法第321 條第1 項第3 款之攜帶兇器竊盜罪。被告所犯上開
    2 罪，犯意各別、罪質各異，行為互殊，犯罪構成要件不同
    ，應分論併。起訴意旨認被告所竊取之路燈電纜線，應依電
    業法第105 條之規定處罰，惟被告所竊取之電纜線尚非屬供
    電設備，應不構成電業法第105 條之規定，且經蒞庭實行公
    訴之檢察官當庭撤回電業法第105 條之適用，自應依刑法第
    321 條第1 項第3 款規定處罰，併此敘明。爰審酌被告自制
    力薄弱、於服用酒類後仍駕駛機車上路，非但缺乏尊重其他
    用路人生命、財產安全之觀念，且對國家法令之宣導視若無
    物，實嚴重危及道路交通安全與社會安定，犯罪結果影響顯
    鉅，另竊取里港鄉○○路路燈之電纜線，嚴重影響公共照明
    ，危害公共安全；惟念及被告犯後坦承犯行，且本案之酒醉
    駕車犯行，幸未造成他人傷害等，並兼衡被告經濟狀況及智
    識程度等一切情狀，量處如主文所示之刑，併諭知易科罰金
    之折算標準如主文所示，及定其應執行之刑與易科罰金之折
    算標準。又被告行竊所用之鐵鎚1 支，為被告所有，且係被
    告攜帶兇器犯竊盜罪時所攜帶之兇器，業據被告供陳在卷，
    應依刑法第38條第1 項第2 款宣告沒收之。
據上論結，應依刑事訴訟法第273條之1第1項、第299條第1項前
段，刑法第185條之3、第321條第1項第3款、第41條第1項前段、
第51條第5款、第38條第1項第2款，刑法施行法第1條之1，判決
如主文。
本案經檢察官劉昀到庭執行職務。
中    華    民    國   100    年    6     月    30    日
                    交通法庭  法  官  涂裕洪
以上正本證明與原本無異。
如不服本判決應於收受判決後10日內向本院提出上訴書狀，並
應敘述具體理由；其未敘述上訴理由者，應於上訴期間屆滿後
20日內向本院補提理由書（均須按他造當事人之人數附繕本）
「切勿逕送上級法院」。
中    華    民    國   100    年    6     月    30    日
                              書記官  卓春成
附錄本判決論罪科刑法條：
刑法第185條之3
服用毒品、麻醉藥品、酒類或其他相類之物，不能安全駕駛動力
交通工具而駕駛者，處一年以下有期徒刑、拘役或科或併科十五
萬元以下罰金。
中華民國刑法第321條
（加重竊盜罪）
犯竊盜罪而有下列情形之一者，處 6 月以上、5 年以下有期徒
刑，得併科新臺幣 10 萬元以下罰金：
一、侵入住宅或有人居住之建築物、船艦或隱匿其內而犯之者。
二、毀越門扇、牆垣或其他安全設備而犯之者。
三、攜帶兇器而犯之者。
四、結夥三人以上而犯之者。
五、乘火災、水災或其他災害之際而犯之者。
六、在車站、埠頭、航空站或其他供水、陸、空公眾運輸之舟、
    車、航空機內而犯之者。
前項之未遂犯罰之。